【裁判字號】    90,交上訴,23
【裁判日期】    891023
【裁判案由】    公共危險等
【裁判全文】
臺灣高等法院刑事判決                            九十年度交上訴字第二十三號
    上  訴  人  臺灣臺北地方法院檢察署檢察官
    被      告  乙○○
右上訴人因被告公共危險等案件，不服臺灣臺北地方法院八十九年度交訴字第十二號
，中華民國八十九年十月二十三日第一審判決（起訴案號：臺灣臺北地方法院檢察署
八十八年度偵字第二二○三七號），提起上訴，本院判決如左：
    主  文
上訴駁回。
    理  由
一、本件公訴意旨略以：被告乙○○於民國八十八年八月十日上午七時卅分許，駕駛
    車牌ＭＯＭ－二八二號重型機車，沿臺北市中山區○○○路東側慢車道由南往北
    方向行駛，途經國賓大飯店（臺北市○○○路○段六十三號）左側之同路段五十
    九巷口，疏未注意車前狀況並隨時採取必要之安全措施，以致撞及適在該巷口慢
    車道清掃道路之臺北市政府環境保護局中山清潔隊員丙○○倒地。丙○○受有腰
    部挫傷、左膝擦傷、左右小腿擦挫傷及頭部外傷等傷害。被告乙○○肇事後逃逸
    ，案經被害人丙○○提出告訴，因認被告乙○○涉有刑法第二百八十四條第一項
    前段過失傷害罪及第一百八十五條之四駕駛動力交通工具肇事致人受傷而逃逸罪
    等罪嫌云云。
二、按犯罪事實應依證據認定之，無證據不得推定其犯罪事實，刑事訴訟法第一百五
    十四條定有明文。所謂證據，須適於為被告犯罪事實之證明者，始得採為斷罪資
    料（最高法院五十三年台上字第二七五○號判例參照）。公訴人認被告涉有右開
    犯行，無非係以告訴人丙○○之指訴，執勤員警曾志傑之證述，被告左、右手及
    腳有瘀青傷痕，及該輛重型機器腳踏車左側車身有刮地擦痕等為論據。惟訊據被
    告堅決否認右開犯行，辯稱：伊是中壢萬能技術學院二專部二年級學生，家住桃
    園縣大園鄉，無親友在台北市，平日駛騎該輛車牌ＭＯＭ－二八二號重機車上下
    學，或至母親在林口發電廠附近海水浴場旁的小吃店幫忙。暑假每天都會去小吃
    店幫忙至下午六時許。八十八年八月九日下午在大園鄉住處，接到因車禍受傷之
    友人甲○○求助電話後，是晚即駕駛該輛重機車至桃園縣八德市○○路○段六四
    五巷卅五之三號甲○○住處幫忙並過夜，翌日（十日）上午，再載她至省立桃園
    醫院換藥及附近中醫推拿，下午又去小吃店幫忙。伊未經現場，也未撞到人等語
    。
三、經查：
  (一)告訴人於本件車禍被撞倒後即當場昏迷，並未看到車號，也不知何人撞的，肇事
    車號是曾警員拿筆寫在我手心，說是目擊者講的，業據其供明於卷（見偵卷第三
    頁反面、原審卷第十七頁、第六十九頁），是其並不知何人為肇事者，而證人即
    執勤員警曾志傑，於偵查中供述當時值勤地點離車禍處一、二百公尺，當時沒有
    看到可疑車輛經過等語（見偵卷第三十頁），於原審到庭具結證稱本件交通事故
    發生當時我在中山北路二段、民生東路交岔路口（即同路段北向第一個交岔路口
    ）指揮交通，有一位駕駛自用小客車民眾，駕車沿中山北路由南往北行駛時，告
    知在國賓大飯店前，有位清潔隊員被一輛車牌ＭＯＭ－二八二號重機車撞倒，因
    為不知是否屬實，所以既未查問路人名字，亦未記下該輛自用小客車車牌號碼等
    語（見原審卷第二十八、二十九頁）。是以證人曾志傑並未親自目擊本件交通事
    故發生，其知悉車牌「ＭＯＭ－二八二」重機車肇事，亦僅係經由不詳車輛駕駛
    人轉述之「二手傳播」資料，無從查證真偽，尚難遽認即係本件被告駕駛車牌Ｍ
    ＯＭ－二八二號重型機器腳踏車肇事。
  (二)證人甲○○於原審及本院審理中到庭，就被告於八十八年八月九日前往其在桃園
    縣八德市住處幫忙並過夜，翌日（十日）上午駕騎該輛重機車載其至省立桃園醫
    院換藥及附近中醫推拿等情具結證述綦詳，記明於卷（原審卷第七十三頁、本院
    九十年二月二十六日訊問筆錄）。本院命其與被告隔離訊問，就幫忙有關就醫之
    情節，其二人所述大致吻合，並有甲○○於八十八年八月九日受傷之省立桃園醫
    院診斷證明書在卷，堪認被告所辯非虛。又被告陳明其於同年月卅一日，駕駛該
    輛重機車於桃園縣蘆洲鄉○○路近南崁市區路段摔倒，並無反證指其所述虛偽，
    則該輛重機車左側車身有刮擦痕自屬正常，且與本件交通事故發生時間八十八年
    八月十日已有廿天間隔，與其接受檢察官偵訊檢驗身體受傷部位之八十八年十一
    月四日亦間隔二月有餘，是檢察官認其手腳瘀傷即係本件交通事故所造成之傷勢
    ，無非係推測之詞，不足採信。被告否認駕駛該輛重機車肇事撞傷告訴人之辯解
    ，尚非不能信為實在。此外，又查無其他積極證據足認被告犯過失傷害罪或駕駛
    動力交通工具肇事致人受傷而逃逸罪。因不能證明被告犯罪，原審為其無罪之諭
    知，核無不合，公訴人上訴仍執詞指摘原判決不當，非有理由，應予駁回。
據上論斷，應依刑事訴訟法第三百六十八條，判決如主文。
本案經檢察官柯麗鈴到庭執行職務。
中      華      民      國     九十     年      三      月    二十八    日
                              臺灣高等法院刑事第五庭
                                  審判長法  官  曾  德  水
                                        法  官  林  立  華
                                        法  官  楊  貴  雄
右正本證明與原本無異。
關於駕車肇事逃逸部分，檢察官如不服本判決應於收受送達後十日內向本院提出上訴
書狀，其未述上訴之理由者並得於提起上訴後十日內向本院補提理由書（均須按他造
當事人之人數附繕本）。
關於過失傷害部分，不得上訴。
                                        書記官  林  淑  貞
中      華      民      國     九十     年      三      月    二十九    日


司法院資訊處製作；財團法人民間司法改革基金會備份。
